ACORDAO-COMPLETO-2417019

ACÓRDÃO 1829/2020 ATA 26/2020 - PLENÁRIO

VISTOS, relatados e discutidos estes autos de Representação, com pedido de medida cautelar, formulada pela empresa Architech Consultoria e Planejamento Ltda., acerca de supostas irregularidades na Concorrência 02/2017 (objeto: contratação de empresa especializada em engenharia para revisão e adaptação dos projetos técnicos da obra de construção do Fórum Trabalhista de Manaus/AM) e no Pregão Eletrônico 16/2017 (objeto: contratação de empresa de engenharia ou arquitetura para prestação de consultoria técnica nas sub-áreas de engenharia elétrica, engenharia mecânica e engenharia eletrônica, necessárias ao acompanhamento da revisão dos projetos técnicos da obra de construção do Fórum Trabalhista de Manaus/AM) , conduzidos pelo Tribunal Regional do Trabalho da 11ª Região/AM e RR, 
ACORDAM os Ministros do Tribunal de Contas da União, reunidos em Sessão do Plenário, diante das razões expostas pelo Relator, em: 
9.1. não conhecer da presente Representação por não preencher os requisitos de admissibilidade previstos no art. 235 do Regimento Interno do TCU e no art. 103, § 1°, da Resolução TCU 259/2014 e, consequentemente, indeferir o pedido de adoção de medida cautelar;
9.2. dar ciência deste Acórdão ao Tribunal Regional do Trabalho da 11ª Região/AM e RR e à representante, informando-lhes que o inteiro teor da deliberação pode ser consultado no site www.tcu.gov.br; e
9.3. arquivar os autos, nos termos dos arts. 237, parágrafo único, e 250, inciso I, do Regimento Interno/TCU.

Representação sobre possíveis irregularidades em pregão eletrônico que teve por objeto a contratação de empresa especializada em engenharia para revisão e adaptação dos projetos técnicos da obra de construção do Fórum Trabalhista de Manaus/AM.

Tribunal Regional do Trabalho da 11ª Região/AM e RR.

3. Representação: Architech Consultoria e Planejamento Ltda. (84.030.964/0001- 72)

13.1. Ministros presentes: José Mucio Monteiro (Presidente), Walton Alencar Rodrigues, Benjamin Zymler, Aroldo Cedraz, Raimundo Carreiro (Relator), Ana Arraes, Bruno Dantas e Vital do Rêgo.
13.2. Ministro-Substituto convocado: Marcos Bemquerer Costa.
13.3. Ministros-Substitutos presentes: Augusto Sherman Cavalcanti, André Luís de Carvalho e Weder de Oliveira.

ACORDAO-COMPLETO-2441079

Acórdão de Relação 3120/2020 - Plenário

Acórdão de Relação

RAIMUNDO CARREIRO

Trata-se de representação, com pedido de medida cautelar, formulada pela empresa Architech Consultoria e Planejamento Ltda., acerca de supostas irregularidades na Concorrência 02/2017 (objeto:  contratação de empresa especializada em engenharia para revisão e adaptação dos projetos técnicos da obra de construção do Fórum Trabalhista de Manaus/AM) e no Pregão Eletrônico 16/2017 (objeto: contratação de empresa de engenharia ou arquitetura para prestação de consultoria técnica nas sub-áreas de engenharia elétrica, engenharia mecânica e engenharia eletrônica, necessárias ao acompanhamento da revisão dos projetos técnicos da obra de construção do Fórum Trabalhista de Manaus/AM) , conduzidos pelo Tribunal Regional do Trabalho da 11ª Região/AM e RR.
2.	Após exame técnico dos autos, a Secretaria de Fiscalização de Infraestrutura Urbana (SeinfraUrbana) , em instrução à peça 8, confirmada pelos dirigentes da unidade, peças 9 e 10, propôs não conhecer da representação ao argumento da ausência de interesse público no trato da suposta ilegalidade apontada, in verbis:  
"INTRODUÇÃO
	Cuidam os autos de representação com pedido de cautelar (peças 1 e 2) , formulada pela empresa Architech Consultoria & Planejamento Ltda., a respeito de possíveis irregularidades na Concorrência 02/2017 e no Pregão Eletrônico 16/2017, que teriam se perpetuado no respectivo contrato 48/2017/TRT11/DLC.SC, ambos promovidos pelo Tribunal Regional do Trabalho da 11ª Região (TRT11) .
A Concorrência 02/2017 teve por objeto a contratação de empresa especializada em engenharia para revisão e adaptação dos projetos técnicos da obra de construção do Fórum Trabalhista de Manaus/AM (peça 2, p. 72-155) . Sagrou-se vencedora a empresa Architech Consultoria & Planejamento Ltda., representante nestes autos, tendo sido firmado o Contrato 021/2018/TRT11.DLC.SC, no valor de R$ 893.404,20, em 26/4/2018.
O Pregão Eletrônico 16/2017 se destinava a contratação de empresa de engenharia ou arquitetura para prestação de consultoria técnica nas sub-áreas de engenharia elétrica, engenharia mecânica e engenharia eletrônica, necessárias ao acompanhamento da revisão dos projetos técnicos da obra de construção do Fórum Trabalhista de Manaus/AM (peça 2, p. 1-62) . Sagrou-se vencedora a empresa Rangel Gonçalves Braga Ltda. (BRG Engenharia) , tendo sido firmado o Contrato 48/2017/TRT11/DLC.SC, no valor de R$ 457.498,75, em 22/11/2017 (peça 2, p. 63-70) .
Em suma, o Contrato 48/2017 firmado com a empresa BRG Engenharia tinha por finalidade fiscalizar a execução do Contrato 21/2018, firmado com a empresa Architech.
EXAME DE ADMISSIBILIDADE 
	Registra-se inicialmente que a empresa Architech Consultoria & Planejamento Ltda. possui legitimidade para representar ao Tribunal, consoante disposto no inciso VII do art. 237 do RI/TCU, c/c o art. 113, § 1º, da Lei 8.666/1993. 
No que concerne aos requisitos de admissibilidade previstos no art. 235 do Regimento Interno do TCU, em análise perfunctória, a representação preenche tais requisitos, haja vista haver matéria compreendida na competência do Tribunal, referir-se a responsável sujeito à sua jurisdição, estar redigida em linguagem clara e objetiva, conter nome legível, qualificação e endereço do representante, bem como encontrar-se acompanhada do indício concernente à irregularidade ou ilegalidade.
No entanto, a representação não preenche o requisito de admissibilidade previsto no art. 103, § 1º, in fine, da Resolução - TCU 259/2014, em razão da inexistência de interesse público no trato das supostas irregularidades relatadas, conforme será exposto na sequência.
De forma resumida, a Architech relata as seguintes ocorrências sucedidas na execução dos serviços de revisão e adequação dos projetos técnicos da obra de construção do Fórum Trabalhista de Manaus/AM (Contrato 21/2018) e especialmente na contratação e execução da fiscalização dos respectivos serviços (Pregão 16/2017 e Contrato 48/2017) :
2.1. escolha de modalidade inapropriada de licitação para contratação de serviços de fiscalização em engenharia de alto nível de especificidade - Pregão 16/2017 (peça 1, p. 24-27) ;
2.2. inexistência de qualificação técnico-profissional da empresa licitante (BRG Engenharia) compatíveis com o objeto a ser supervisionado/fiscalizado - Contrato 48/2017 decorrente do Pregão 16/2017 (peça 1, p. 27-29) ;
2.3. indícios de fraude à licitação no Pregão Eletrônico 16/2017, caracterizados pela apresentação de atestados de responsabilidade técnica (ART) , pela BRG Engenharia, assinados por profissional não habilitado e que não pertencia ao quadro profissional da empresa contratante -Construtora Bruto Engenharia (peça 1, p. 5, p. 11-13, e p. 16-24) ;
2.4. omissão do TRT11 na apuração da denúncia de fraude à licitação, no Pregão 16/2017, comunicada pela representante em 20/12/2018 (peça 1, p. 6, e p. 13-16) ;
2.5. serviços realizados pela empresa BRG Engenharia sem respaldo contratual, diante do fato de que o Pregão 16/2017 limitou o objeto da fiscalização a três áreas de engenharia: elétrica, mecânica e eletrônica, sendo que os projetos revisados e adaptados pela representante englobavam 23 áreas de engenharia e arquitetura (peça 1, p. 8-11, e p. 54-55) ;
2.6. inclusão de novos serviços no Contrato 21/2018 que não estavam previstos na licitação, caracterizando que o objeto licitado não correspondia à realidade dos serviços a serem executados (peça 1, p. 30-52) ;
2.7. deficiência na atuação dos servidores do TRT11 que eram os fiscais de contrato na execução do Contrato 48/2017, firmado entre o TRT11 e a BRG Engenharia (peça 1, p. 52-54) ;
2.8. falhas na verificação da regular execução do Contrato 21/2018, pela empresa BRG Engenharia (fiscalizadora) , que acabaram por prejudicar todo o trabalho realizado pela Architech, culminando na aplicação de penalidade a esta última empresa (peça 1, p. 54-64) .
Em complemento à manifestação de peça 1, foram juntados à peça 2 e também inseridos como itens não digitalizáveis (Compact Disc - CD) os seguintes documentos referenciados pela empresa Architech na manifestação de peça 1:
2.9. Doc. 03 e 04 - Edital do Pregão Eletrônico 16/2017, seus anexos, e Contrato 48/2017 firmado com a empresa BRG Engenharia (peça 2, p. 1-70) ;
2.10. Doc. 05 - Manifestação da Architech sobre os relatórios elaborados pela empresa BRG Engenharia (fiscalizadora) , relativos ao Contrato 21/2018, executado pela representante (peça 2, p. 71 - CD) ;
2.11. Doc. 06 - Edital da Concorrência 02/2017 e seus anexos, em que a empresa Architech sagrou-se vencedora (peça 2, p. 72-155) ;
2.12. Doc. 07 - Defesa prévia apresentada pela Architech ao TRT11 em resposta às acusações de não atendimento aos prazos e à qualidade no Contrato 21/2018, bem como a respeito de sua inexecução parcial, na qual a representante denuncia as possíveis irregularidades havidas no Pregão 16/2017, vencido pela empresa BRG Engenharia - parágrafos 8.3 e 8.5 supra (peça 2, p. 156-213) ;
2.13. Doc. 08 - Relatórios elaborados pela BRG Engenharia a respeito da execução do Contrato 21/2018, firmado entre o TRT11 e a Architech (peça 2, p. 214 - CD) ;
2.14. Doc. 09 - Atestados de capacidade técnica fornecidos pela empresa BRG Engenharia no âmbito do Pregão Eletrônico 16/2017 (peça 2, p. 215-230) ;
2.15. Docs. 10 e 11 - Quadro Societário e Contrato Social da Construtora Bruto Engenharia Ltda., empresa registrada como contratante nas anotações de responsabilidade técnica apresentadas pela BRG Engenharia no Pregão Eletrônico 16/2017 (peça 2, p. 231-241) ;
2.16. Docs. 12 e 13 - Denuncia efetivada junto ao CREA/MG, segmentada em cada uma das três câmaras: Câmaras de Mecânica e Metalurgia, Elétrica e Civil, requerendo a nulidade dos atestados e das certidões de acervo técnico da BRG Engenharia; e respectivo Ofício da Câmara Especializada de Engenharia Elétrica que decidiu pelo encaminhamento do processo à Comissão Permanente de Ética Profissional do CREA/MG (peça 2, p. 242/315) ;
2.17. Doc. 14 - Acórdãos TCU referenciados pela representante (peça 2, p. 316-369 e 387-402) ;
2.18. Doc. 15- Memorando datado de 17/3/2017 contendo o Termo de referência de adaptação de projetos técnicos do Fórum Trabalhista de 1ª Instância (peça 2, p. 403-409, e p. 370-373) ;
2.19. Doc. 16 - Proposta da empresa Bonfim e Albuquerque Arq. Ltda. referente à adaptação dos projetos técnicos e executivos do TRT11 (peça 2, p. 374-379) ;
2.20. Doc. 17 - Relatório de Auditoria do Conselho Superior da Justiça do Trabalho, de agosto de 2016, emitido em razão de ajustes firmados antes dos contratos objeto desta representação, que apontou irregularidades na execução da obra de construção do edifício, tais como deficiências no edital de licitação e na fiscalização/gestão do contrato (peça 2, p. 380 - CD) ;
2.21. Doc. 18 - Processos Administrativos para apuração de irregularidades e aplicação de penalidades à empresa Architech (peça 2, p. 381 - CD) ;
2.22. Doc. 19 - Despacho de rescisão do Contrato 21/2018, firmado com a representante, datado de 16/12/2019 (peça 2, p. 382-383) ;
2.23. Doc. 20 - Outros despachos e pareceres emitidos (peça 2, p. 384-386, e p. 410-417) .
Destaca-se que a empresa Architech, contratada pelo TRT11 para revisão e adaptação dos projetos técnicos da obra de construção do Fórum Trabalhista de Manaus/AM (Contrato 21/2018) , representou ao TCU a respeito de irregularidades ocorridas no procedimento licitatório do Pregão 16/2017 e no Contrato 48/2017, que se destinava a fiscalizar os serviços executados pela representante.
Deve-se registrar, inicialmente, que de acordo com os elementos contidos nos autos, não há evidências de que a empresa representante, legitimada pelo art. 113, § 1º, da Lei 8.666/1993, tenha participado do Pregão 16/2017.
Conforme se depreende da manifestação inicial, os relatórios emitidos pela empresa fiscalizadora (BRG Engenharia) , vencedora do Pregão 16/2017, resultaram na abertura de procedimentos administrativos pelo TRT11, contra a representante, cujas penalidades estão na iminência de serem aplicadas.
O exame das informações e documentos constantes dos autos denotam que a empresa Architech representou ao TCU especialmente com o intuito de que esta Corte de Contas atuasse na verificação da regularidade do Pregão 16/2017, promovido pelo TRT11, e respectiva contratação da empresa BRG Engenharia, mediante Contrato 48/2017, com o objetivo precípuo de que os processos de penalidade que estão em curso, em desfavor da representante, sejam anulados (peça 1, p. 21-22, 24 e 65) : (todos os grifos no original) 
Portanto, a contratação da empresa BRG Engenharia deve ser apurada e, em sendo considerada ilícita, deve ser decretada a nulidade do contrato firmado, assim como todos os atos provenientes deste contrato, haja vista que nulos, conforme preceitua a doutrina da ilicitude por derivação.
Isto porque as nulidades nos procedimentos licitatórios operam retroativamente ("ex tunc") e contaminam todos os atos e ajustes deles decorrentes, vide o artigo 59 da Lei N° 8.666/93: 
 (...) 
Desta forma, é imprescindível a apuração de fraude, visto que a consequência é a nulidade dos atos praticados pela Administração e pela empresa BRG Engenharia, principalmente os relatórios técnicos e os processos de penalidades que foram baseados neles.
 (...) 
Quanto ao Periculum in Mora, outro requisito indispensável para a medida de urgência, a Representante demonstra que com a Rescisão Contratual publicada no diário oficial, é IMINENTE a condenação da mesma nos Processos Administrativos, conforme se observa no DESPACH0 DE 13/12/2019, PARECER N° 483/2019 de 18/12/2019 e DESPACHO DE 18/12/2019 que decidiram por RESCISÃO CONTRATUAL, o que prejudicará, também, a Administração Pública, que ficará sem a prestação do serviço de qualidade por ter se baseado em relatórios de uma empresa fraudulenta. Ademais, o risco de mais gastos com novas contratações para executar os serviços.
Isto porque a rescisão do contrato já está sendo questionada em última instância junto ao Tribunal Pleno, que, em caso de manutenção da rescisão, aplicará penalidade à Representante.
O caminhar do processo gerará graves prejuízos não só à Administração Pública - que ficará sem a prestação dos serviços e a conclusão do objeto do contrato - como à Representante, visto que uma das punições possíveis é a decretação de inidoneidade, impossibilitando-a de realizar novos contrato com entes públicos, sendo que estes são os únicos clientes da empresa, ficando latente o Periculum in Mora.
Ocorre que a faculdade de denunciar ou de representar ao TCU não visa à tutela de interesses particulares, salvo se ficar evidenciada a preponderância de interesses públicos.
A Portaria-Segecex 12/2016, que aprovou as orientações para autuação, instrução e exame de denúncias e representações, enfatiza em seu item I.7, que trata das competências do TCU, que:
13. Não se inserem nas competências do TCU solucionar controvérsias instaladas no âmbito de contratos administrativos firmados entre seus jurisdicionados e terceiros, ou ainda prolatar provimentos em substituição às tutelas jurisdicionais reclamadas por particulares para a salvaguarda de seus direitos e interesses subjetivos, salvo se, de forma reflexa, afetarem o patrimônio público ou causarem prejuízo ao erário (Acórdão 332/2016-TCU-Plenário) . 
13.1. Não cabe ao Tribunal controlar a legalidade da aplicação de penalidades administrativas aos contratados (Acórdão 3202/2014-TCU-Plenário e Acórdão 3.797/2015-TCU-2ª. Câmara) .
 De forma análoga, são os seguintes enunciados publicados no Boletim de Jurisprudência deste Tribunal:
	Enunciado do Acórdão 1045/2019-TCU-Plenário (Ministro-Substituto Augusto Sherman) : As faculdades de denunciar e de representar ao TCU não visam à tutela de interesses particulares, de forma a propiciar a revisão de atos administrativos pelo Tribunal quando não ficar evidenciada a preponderância de interesse público. Eventuais perdas reclamadas por terceiros em função de interesses privados devem ser questionadas judicialmente, fórum adequado para pleitos dessa natureza.
Enunciado do Acórdão 2182/2016-TCU-Segunda Câmara (Relator Raimundo Carrero) : A procedência de representações formuladas com base no § 1º do art. 113 da Lei 8.666/1993 está atrelada ao resguardo do interesse público, de forma a evitar a atuação do TCU na defesa de interesses particulares junto à Administração Pública. Nesses casos, a unidade técnica responsável pela instrução do processo deve deixar explícita a potencial grave lesão ao erário, sempre que existir, devidamente quantificada ou estimada, quando possível, bem como confrontar as consequências da atuação ou não do TCU em cada caso.	
Além de estar configurada a preponderância no interesse particular da representante, o que de pronto inviabiliza a atuação desta Corte de Contas, o potencial interesse público nos fatos denunciados é bastante minimizado, especialmente em razão de que os procedimentos licitatórios e contratações questionadas ocorreram nos anos de 2017 e 2018.
Além disso, ambos os contratos firmados já não estão mais vigentes, conforme informações disponibilizadas no endereço eletrônico do TRT11, juntadas às peças 6 e 7.
Outrossim, ainda que o Tribunal tenha competência para fiscalizar procedimentos licitatórios já finalizados e contratos já encerrados, quando houver, além da predominância do interesse público, risco, relevância e materialidade que justifiquem sua atuação, não se verifica, no presente caso concreto, a existência destes pressupostos, tampouco identifica-se a existência de grave lesão ao erário, objetivamente estimada ou quantificada.
Dessa forma, pelo exposto, ausentes os requisitos de admissibilidade, em especial a ausência de interesse público no trato da suposta ilegalidade apontada, conforme disposto no art. 103, § 1°, da Resolução TCU 259/2014, a representação não deve ser conhecida.
PROPOSTA DE ENCAMINHAMENTO
Ante todo o exposto, submetem-se os autos à consideração superior, propondo:
2.24. não conhecer da presente representação, por não atender os requisitos de admissibilidade, em especial o interesse público, previstos no art. 235 do Regimento Interno do TCU e no art. 103, § 1°, da Resolução TCU 259/2014;
2.25. encaminhar cópia desta deliberação ao representante e ao Tribunal Regional do Trabalho da 11ª Região, destacando que o relatório e o voto que fundamentam a deliberação ora encaminhada podem ser acessados por meio do endereço eletrônico www.tcu.gov.br/acordaos;
2.26. arquivar os presentes autos, com fundamento no parágrafo único do art. 235 do Regimento Interno do TCU e no art. 105 da Resolução - TCU 259/2014."
3.	É o relatório.

8.1. Giovanna Abbade Galesso Coev (47.123/OAB-DF) e outros, representando Architech Consultoria e Planejamento Ltda.

Não atuou.

REPRESENTAÇÃO. TRIBUNAL REGIONAL DO TRABALHO DA 11ª REGIÃO/AM E RR. CONCORRÊNCIA 02/2017. PREGÃO ELETRÔNICO 16/2017. PROCESSOS ADMNISTRATIVOS TENDENTES A APLICAR PENALIDADES EM DESFAVOR DA REPRESENTANTE. INTERESSE SUBJETIVO DA AUTORA DA REPRESENTAÇÃO. MATÉRIA NÃO TUTELADA MEDIANTE REPRESENTAÇÃO AO TCU. NÃO CONHECIMENTO. INDEFERIMENTO DE CAUTELAR CIÊNCIA. ARQUIVAMENTO.

REPRESENTAÇÃO (REPR)

Secretaria de Fiscalização de Infraestrutura Urbana (SeinfraUrb).

Relato o presente processo em razão de sorteio realizado nos termos do art. 18-B da Resolução-TCU 175/2005.
2.	Conforme assentado no relatório precedente, trata-se representação, com pedido de medida cautelar, formulada pela empresa Architech Consultoria e Planejamento Ltda., acerca de supostas irregularidades na Concorrência 02/2017 (objeto: contratação de empresa especializada em engenharia para revisão e adaptação dos projetos técnicos da obra de construção do Fórum Trabalhista de Manaus/AM) e no Pregão Eletrônico 16/2017 (objeto: contratação de empresa de engenharia ou arquitetura para prestação de consultoria técnica nas sub-áreas de engenharia elétrica, engenharia mecânica e engenharia eletrônica, necessárias ao acompanhamento da revisão dos projetos técnicos da obra de construção do Fórum Trabalhista de Manaus/AM) , conduzidos pelo Tribunal Regional do Trabalho da 11ª Região/AM e RR.
3.	A Concorrência 02/2017 culminou com a assinatura do Contrato 021/2018, firmado entre o TRT-11 e a empresa Architech Consultoria & Planejamento Ltda. (autora da representação) , pactuado em 26/4/2018 no valor de R$ 893.404,20.
4.	Por sua vez, o Pregão Eletrônico 16/2017 resultou na celebração do Contrato 48/2017, firmado entre o TRT-11 e a empresa Rangel Gonçalves Braga Ltda. (BRG Engenharia) , assinado em 22/11/2017 no valor de R$ 457.498,75.
5.	Após exame técnico dos autos, a Secretaria de Fiscalização de Infraestrutura Urbana (SeinfraUrbana) , em instrução à peça 8, confirmada pelos dirigentes da unidade, peças 9 e 10, propôs não conhecer da representação ao argumento da ausência de interesse público no trato da suposta ilegalidade apontada.
6.	Razão assiste à unidade instrutiva. Vejamos.
7.	A execução do Contrato 021/2018, levada a cabo pela representante (Architech Consultoria & Planejamento Ltda.) , fora acompanhada pela empresa BRG Engenharia.
8.	Mister ressaltar, conforme apontado pela unidade técnica, que relatórios emitidos pela empresa fiscalizadora (BRG Engenharia) resultaram na abertura de procedimentos administrativos pelo TRT-11 em desfavor da representante, cujas penalidades estão na iminência de serem aplicadas.
9.	É possível observar, portanto, que o alvo da representante é justamente anular os processos de penalidade em seu desfavor.
10.	Dentro desse contexto, verifico, pois, que está correto o entendimento da SeinfraUrbana no sentido de que a representação não reúne as condições jurídicas para ser admitida porquanto o objeto controvertido almeja, claramente, a tutela de direitos subjetivos da pessoa da representante.
11.	Com efeito, a representação ora em exame pressupõe, às margens da ordem jurídica, que o Tribunal de Contas União seja competente para rever os atos do Poder Público com vistas a assegurar interesses e direitos subjetivos da entidade até então contratada da Administração.
12.	No ademais, consigno, também na esteira de argumentação do corpo técnico, que o potencial interesse público nos fatos representados resta minimizado, mormente tendo em conta que os contratos já não estão mais vigentes.
13.	Aliás, consta que o Contrato 021/2018 fora rescindido unilateralmente pelo TRT-11 em 18/12/2019 em razão de descumprimento reiterado das obrigações contratuais por parte da Architech Consultoria & Planejamento Ltda.:  
 
14.	Destarte, concluo que a representação não preenche os requisitos de admissibilidade previstos no art. 103, § 1º, da Resolução - TCU 259/2014, de modo que o arquivamento dos autos sem apreciação do mérito é medida que se impõe.
15.	Conseguintemente, a cautelar pleiteada deve ser indeferida, ante a ausência dos requisitos do fumus bonis juris e periculum in mora.
16.	Ante o exposto, acolho as manifestações da unidade instrutiva, peças 8 a 10, as quais integram as presentes razões de decidir, e VOTO no sentido de que seja adotado o Acórdão que ora submeto a este Plenário.
TCU, Sala das Sessões Ministro Luciano Brandão Alves de Souza, em 15 de julho de 2020.
RAIMUNDO CARREIRO 
Relator